【裁判字號】    89,訴,166
【裁判日期】    891031
【裁判案由】    虛報進口貨物
【裁判全文】
臺北高等行政法院判決
                                             八十九年度訴字第一六六號
                              .
    原      告    祝源企業有限公司
    代  表  人    甲○○
    訴訟代理人    己○○
    被      告    財政部基隆關稅局 基隆市○○區○○街六號
    代  表  人    （局長）乙○○
    訴訟代理人    戊○○
                  丁○○
                  丙○○
右當事人間因虛報進口貨物事件，原告不服財政部中華民國八十九年六月二十日台財
訴字第０八九００一八一一０號再訴願決定，提起行政訴訟，本院判決如左：
      主  文
原告之訴駁回。
訴訟費用由原告負擔。
      事  實
一、事實概要：
    原告於民國八十四年一月四日委由振太報關行有限公司向被告申報自日本進口
    AIR CONDITIONER PARTS （汽車零件）乙批（報單號碼：第ＡＷ／八三／七六四
    一／００五０號），報列進口稅則第八四一五‧九０‧００號，稅率百分之五等
    ，完稅價格新臺幣（以下同）四二六、一九二元。經財政部關稅總局驗估處八十
    七年九月二十九日總驗緝三（二）字第八七六００一四九號函稱：「本案進口人
    報關時所檢附之發票與本總局駐日代表向日本輸出商查得原始存檔發票之金額不
    符，顯有繳驗不實發票情事，請依法核處。」被告乃依查得價格核計來貨完稅價
    格應為一、一八九、二九九元，核計其偷漏關稅五八、三七四元，而認原告有虛
    報進口貨物價格，繳驗不實發票，逃漏關稅之違法行為，依據海關緝私條例第三
    十七條第一項之規定，科處原告漏稅額二倍之罰鍰計一一六、七四八元，並依同
    條例第四十四條之規定追徵所漏進口稅款計六二、五七０元，經以八十八年第八
    八００八一號處分書通知原告。原告不服，於法定期間內提出異議，被告以原告
    之負責人甲○○曾於財政部關稅局總局驗估處談話表示：「本公司進口汽車零件
    貨品，同意按貴處原核定所查得實際交易價格繳稅，並同意撤銷前向基隆關稅局
    所提之異議。」，而於八十八年五月三日以基普五字第八八一０三七一八號函復
    略以：原告不服所核定完稅價格提起異議一案，經原告同意撤回異議，被告已予
    受理辦結，嗣後不得再就同一事項提起異議等語。原告不服，於同年四月十七日
    向財政部關稅總局提起訴願，復於同年六月二十三日向行政院提起再訴願，陳稱
    ：「原處分機關為圖行政作業便利，示意再訴願人異議無效，應撤回該異議，當
    時再願人不諳法律與相關規定，被慫恿之下撤回該異議，嗣後始知原處分機關違
    反憲法第十六條保障人民權利意旨，誤導欺矇剝奪再訴願人行政救濟之機會」云
    云，經行政院移轉管轄到財政部，財政部復移轉管轄至財政部關稅總局，財政部
    關稅總局再移請被告辦理。被告於八十八年九月二十八日以基普五字第八八一０
    七七四０號函請財政部關稅總局驗估處複核，該處於八十八年十月二十日以總驗
    三（二）字第八八一０一０一一號函復複查結果「原核定價格合理適法，仍請予
    以維持），被告乃於八十八年十二月十七日以基普五字第八八一０九六六三號通
    知書，通知原告維持原處分。原告不服，循序提起訴願、再訴願，均遭決定駁回
    ，遂提起本件行政訴訟。
二、兩造聲明：
  （一）原告聲明求為判決：原處分及訴願、再訴願決定均撤銷。訴訟費用由被告負
        擔。
  （二）被告聲明求為判決：如主文所示。
三、兩造之爭點：原告報運貨物進口，是否有繳驗不實之發票，虛報所運貨物價值之
    情事？
  （一）原告主張之理由：
        原告購自日本之貨品係委由臺籍日商林五郎於日本採購，並言明給付相當之
        佣金，該佣金支付方式大部分都由其本人來臺收取，故該佣金並非進口貨價
        之一部份，依據關稅法施行細則第十一條之二之規定：「本法第十二條第四
        項第一款所稱佣金，不包括買方支付其代理商在國外採購該進口貨為之報酬
        」，亦即進口貨物由輸出國銷售至中華民國實付或應付之價格，自不包括支
        付予經紀人之佣金。是以，原告並未違反海關緝私條例第三十七條第一項之
        規定。又原告均依據廠商之報價按實際之發票及相關文件委由報關行向海關
        申報，而信用狀金額與發票所載金額不符，乃因與林五郎之報酬協議後發生
        變卦，致該信用狀內含報酬，但輸出國銷售商未將該款支付，造成本案因糾
        紛發生而挾怨報復之情事，況原告當時曾要求更正信用狀金額，卻因林五郎
        之不悅，而未將實際價格回復，實非原告之錯誤。
  （二）被告主張之理由：
        本件原告報關時所繳驗之發票與財政部關稅總局駐日代表向日本輸出商查得
        原始存檔發票之金額不符，價格偏低，顯有虛報進口貨物價值，繳驗不實發
        票，偷漏稅費之違法行為，被告依海關緝私條例第三十七條第一項、第四十
        四條之規定，處原告漏稅額兩倍之罰鍰計一一六、七四八元，並追徵進口稅
        五八、三七四元、商港建設費三、八一五元、推廣貿易服務費三八一元，於
        法並無不合。至原告所稱信用狀內含佣金乙節，財政部關稅總局並未向被告
        提示有關信用狀事宜，況原告所繳驗之發票，其所載貨價，僅占原始存檔發
        票所載價格百分之三十六，其餘百分之三十六如係報酬，顯有悖常理。
      理  由
按「報運貨物進口而有左列情事之一者，得視情節輕重，處以所漏進口稅額二倍至五
倍之罰鍰，或沒入或併沒入其貨物：一、‧‧‧三、繳驗偽造、變造或不實之發票或
憑證。」及「有違反本條例情事者，除依本條例有關規定處罰外，仍應追徵其所漏或
沖退之稅款。」分別為海關緝私條例第三十七條第一項第三款及第四十四條前段所明
定。查本件原告於民國八十四年一月四日委由振太報關行有限公司向被告申報自日本
進口汽車零件乙批，報列進口稅則第八四一五‧九０‧００號，稅率百分之五等，完
稅價格四二六、一九二元，此有進口報單、發票、貨價申報書附原處分卷可稽。嗣據
財政部關稅總局驗估處查得原告報關時所繳之發票與該總局駐日代表向日本輸出商查
得原始存擋發票之金額一、一八九、二九九元（日幣四、四四九、七三八元）不符，
此亦有該原始發票及被告八十八年第００八一號緝私報告表及財政部關稅總局驗估處
八十七年九月二十九日總驗緝三（二）字第八七六００一四九號函附於本院卷及原處
分卷可稽。被告依查得價格核計來貨完稅價格應為一、一八九、二九九元，核計其偷
漏關稅五八、三七四元，認原告顯有虛報進口貨物價值，繳驗不實發票，偷漏關稅之
違法行為，乃據以科處所漏進口稅額二倍之罰鍰計一一六、七四八元，並追徵所漏進
口稅款六二、五七０元，依首開規定，實無不合。又財政部關稅總局驗估處核定之完
稅價格，係依據日本供應商所簽發原始發票所載之金額核算，非如原告所稱之信用狀
，原告主張信用狀金額內含佣金，已與本案無關；況查原告報關時所檢附之發票所載
貨價，僅占原始存檔發票所載價格百分之三十六，其餘百分六十四如係報酬，則報酬
高於貨價，顯有悖於常理。是原告之主張，顯為任意卸責之詞，非可採取。其執此指
摘原處分及訴願、再訴願決定違誤，聲明撤銷，核無理由，應予駁回。
據上論結，本件原告之訴為無理由，依行政訴訟法第九十八條第三項前段，判決如主
文。
中      華      民      國    八十九    年      十      月    三十一    日
                                          臺北高等行政法院第三庭
                                              審判長法  官  徐瑞晃
                                                    法  官  吳慧娟
                                                    法  官  李得灶
右為正本係照原本作成。
如不服本判決，應於送達後二十日內，向本院提出上訴狀並表明上訴理由，如於本判
決宣示後送達前提起上訴者，應於判決送達後二十日內補提上訴理由書（須按他造人
數附繕本）。
中      華      民      國    八十九    年      十一    月      一      日
                                                    書記官  陳清容


司法院資訊處製作；財團法人民間司法改革基金會備份。
